臺灣雲林地方法院民事判決　　　　　　　　96年度婚字第56號
原　　　告　乙○○○
被　　　告　甲○○
　　　　　　　　　　　（現於臺灣雲林第二監獄執行中）
上列當事人間請求離婚事件，本院於中華民國96年3 月30日言詞
辯論終結，判決如下：
    主      文
准原告與被告離婚。
訴訟費用新臺幣仟元由被告負擔。
　　事實及理由
一、原告主張：
（一）兩造於民國88年8 月5 日結婚，婚後感情尚稱融洽，未料
      被告自91年1 月間竟席捲金飾衣物逃匿無蹤，雖經四處查
      訪，均無消息。
（二）查被告不告而別，席捲衣物潛逃，即表示其不再返家與原
      告同居之決心，則其惡意遺棄之客觀事實，於此可為明證
      ，被告苟無惡意遺棄之意思，自應返家團圓，但被告離家
      出走已5 年多，被告既無返家履行同居之反應，是其惡意
      遺棄，仍在繼續狀態中，亦極明顯；次查被告無故離家出
      走，不再返家與原告同居之決心，可見夫妻感情已惡化至
      不能同居程度，和諧無望，依社會通常觀念，應認已屬民
      法第1052條第2 項前段所稱難以維持婚姻之重大事由，且
      此事應由被告負責，爰依民法第1052條第1 項第5 款、第
      2 項之規定請求法院擇一判決離婚等語，並聲明如主文所
      示。
二、被告方面：對原告所述沒有意見，同意離婚。
三、得心證之理由：
（一）原告主張之上開事實，業據其提出戶籍謄本1 份在卷可證
      ，核與原告之兄即證人蔡文亮到庭所述大致相符，並為被
      告所不爭執，自堪信為真實。
（二）按夫妻有民法第1052條第1 項以外之重大事由，難以維持
      婚姻者，夫妻之一方得請求離婚。但其事由應由夫妻之一
      方負責者，僅他方得請求離婚，民法第1052條第2 項有明
      文規定。又婚姻係以夫妻之共同生活為目的，夫妻應互相
      協力保持其共同生活之圓滿、安全及幸福。而夫妻維持婚
      姻之意願，係婚姻關係得以繼續維持之前提要件，如夫妻
      當事人無維持婚姻之意願，則將使婚姻關係無法繼續維持
      ，係屬於難以維持婚姻之重大事由。
（三）本件被告91年1 月間離家，並將家中衣物、金飾帶走，足
      使兩造婚姻產生嚴重破綻，且兩造均已無繼續維持婚姻之
      意願，不僅喪失婚姻關係共同生活之本質，更使維持婚姻
      之感情轉而淡薄，難以互相協力保持其共同生活之圓滿、
      安全及幸福，係屬於難以維持婚姻之重大事由；且兩造分
      居，尚非可主要歸責於原告。因此，原告依上開規定請求
      與被告離婚，為有理由，應予准許。
（四）又本件原告雖另依同法條第1 項第5 款規定請求判決與被
      告離婚，然與前開請求，係同一之原告對於同一之被告，
      基於各該權利在同一訴訟程序，以單一之聲明，要求法院
      擇一判決，為選擇合併之訴。前開請求既有理由，其訴訟
      目的已達，本院即毋庸就同法條第1 項第5 款之離婚事由
      另為審理，附此敘明。
四、據上論斷，原告之訴為有理由，依民事訴訟法第78條，判決
    如主文。
中　　華　　民　　國　　96　　年　　4　 月　　30　　日
                  家事法庭    法　官    李明鴻
如對本判決上訴，須於判決送達後20日內向本院提出上訴狀（須
附繕本）並需繳納上訴費用新臺幣4,500 元。
以上正本係照原本作成。
中　　華　　民　　國　　96　　年　　4　 月　　30　　日
                              書記官    陳美華
